【裁判字號】    97,易,141
【裁判日期】    970429
【裁判案由】    竊盜等
【裁判全文】
臺灣基隆地方法院刑事判決               97年度易字第141號
公  訴  人  臺灣基隆地方法院檢察署檢察官
被      告  丁○○
                    （另案臺灣基隆看守所羈押）
上列被告因竊盜案件，經檢察官追加起訴（97年度偵字第835 號
，原起訴案號：96年度偵字第5552、5700、6014號、97年度偵字
第103 、268 、463 號，本院以97年度易字第112 號審理），本
院判決如下：
    主  文
丁○○攜帶兇器竊盜，累犯，處有期徒刑柒月；又於夜間侵入住
宅竊盜，累犯，處有期徒刑柒月；又施用第二級毒品，累犯，處
有期徒刑月；應執行有期徒刑壹年。
    事  實
一、丁○○有下列前案紀錄（構成累犯），及施用毒品執行觀察
    、勒戒之紀錄：
  (一)曾於民國94年間因竊盜案件，經本院判處有期徒刑1 年4 月
    確定，嗣經減刑，而於96年7 月16日服刑期滿，執行完畢（
    構成累犯）。
  (二)於94年間因施用毒品案件，經觀察、勒戒後，認無繼續施用
    毒品傾向而於95年2 月21日釋放執行完畢，並經臺灣基隆地
    方法院檢察署檢察官以95年度毒偵緝字第12號為不起訴在案
    。
二、詎丁○○仍不知悔改，意圖為自己不法之所有，為下列竊盜
    犯行：
  (一)於96年12月31日下午1 時許，侵入丙○○位於基隆市○○區
    ○○街20巷66號住處後（無故入侵他人住宅部分未據告訴）
    ，先在該宅廚房隨手取得菜刀1 把，再持此客觀上得為兇器
    之菜刀撬開臥室內抽屜，竊取丙○○所有之現金新台幣（下
    同）五千三百元，以及牛皮紙袋1 只（內有丙○○家人所有
    之提款卡1 張、印章1 枚及郵局存簿1 本等），得手後先將
    菜刀歸還原位，再從容離開現場。
  (二)於96年12月31日下午7 時許之夜間，侵入乙○○位於基隆市
    七堵區○○街69之16號住處（無故入侵他人住宅部分未據告
    訴），徒手竊取乙○○所有之金飾2 件（共約4 錢重），得
    手後揚長而去。
  (三)嗣乙○○報案後，警方將在乙○○住處所採集之可疑指紋6
    枚送鑑定，結果其中2 枚分別與丁○○右中指及左中指指紋
    相符，而丁○○於97年1 月11日因另涉多起竊盜案件被查獲
    後，羈押於台灣基隆看守所，經警借提後，丁○○自白有上
    開竊盜行為，警方遂因之查悉上情。
三、丁○○猶不能戒絕毒癮，於97年1 月11日上午，在其位於基
    隆市七堵區○○○路15之33號8 樓之1 住處樓梯，將第二級
    毒品甲基安非他命放入玻璃球吸食器（未扣案），再以打火
    機點燃燒烤吸食器底部產生煙霧吸食之方式，非法施用第二
    級毒品甲基安非他命1 次。嗣丁○○於同日下午因另涉竊盜
    案件為警逮捕時，在丁○○同意下附帶對其採尿送驗，結果
    呈安非他命、甲基安非他命陽性反應，警方並因而查悉上情
    。
四、案經基隆市政府警察局第三分局及基隆市政府警察局第一分
    局分別報告臺灣基隆地方法院檢察署檢察官偵查追加起訴。
    理  由
一、按最重本刑為3 年以下有期徒刑、拘役或專科罰金之罪，以
    及刑法第320 條、第321 條之竊盜罪，經第二審判決者，不
    得上訴於第三審法院，刑事訴訟法第376 條第1 款、第2 款
    定有明文。又除簡式審判程序、簡易程序及第376 條第1 款
    、第2 款所列之罪之案件外，第一審應行合議審判，96年3
    月21日總統公布、同年月23日施行之刑事訴訟法第284 條之
    1 亦有明文。茲查本案被告丁○○係犯刑法第321 條之加重
    竊盜罪，依上開規定得行獨任審判，合先敘明。
二、又被告以外之人於審判外之言詞或書面陳述，除法律有規定
    者外，不得作為證據，刑事訴訟法第159 條第1 項固有明文
    。惟被告以外之人於審判外之陳述，經當事人於審判程序同
    意作為證據，法院審酌該言詞陳述或書面陳述作成時之情況
    ，認為適當者，亦得為證據；當事人、代理人或辯護人於法
    院調查證據時，知有上開刑事訴訟法第159 條第1 項不得為
    證據之情形，而未於言詞辯論終結前聲明異議者，視為有前
    項之同意，刑事訴訟法第159 條之5 亦有明文。本案起訴書
    所列舉之各項證據，經本院於審判程序提示予被告，並告以
    內容要旨，被告表示無意見，且未聲明異議，本院審酌相關
    言詞陳述或書面陳述作成時之情況，認為適當，依前揭法條
    意旨，均得援為本案證據。
三、認定被告犯罪事實所憑之證據：
  (一)被告於警詢、本院審理時之自白。
  (二)被害人丙○○、乙○○之指述。
  (三)內政部警政署刑事警察局鑑驗書1 紙在卷可稽，
  (四)偵辦毒品案件尿液檢體對照表1 紙、台灣尖端先進生技醫藥
    公司濫用藥物尿液檢驗報告1 紙。
  (五)臺灣高等法院被告全國前案紀錄表1份。
  (六)綜上，足認被告上開自白與事實相符，堪可採信。從而，本
    案事證明確，被告犯行足堪認定，應依法論科。
三、論罪科刑部分：
  (一)按刑法321 條第1 項第3 款之攜帶兇器竊盜罪，係以行為人
    攜帶兇器為其加重要件，此所謂兇器，其種類並無限制，凡
    客觀上足以對人之生命、身體安全構成威脅，具有危險性之
    兇器均屬之，且祇須行竊時攜帶此種具危險性之兇器為已足
    ，並不以攜帶之初有行兇之意圖為必要（最高法院79年臺上
    字第5253號判例意旨參照），亦不以將該兇器自他地攜往行
    竊地為必要（最高法院62年臺上字第2489號判例意旨參照）
    ，是不問該兇器係行為人自行攜往行竊現場，或在竊盜現場
    臨時持以行竊，均應論行為人以攜帶兇器竊盜罪。查本案被
    告持以行竊之菜刀，係其於行竊現場廚房取得，用之撬開臥
    室內抽屜，如以之攻擊人之身體，必將致人之身體受傷，於
    客觀上確足對人之生命、身體、安全構成威脅，為具有危險
    性之兇器無誤。
  (二)核被告丁○○所為，係犯刑法第321 條第1 項第3 款攜帶兇
    器竊盜罪、同條第1 項第1 款之夜間侵入住宅竊盜罪、以及
    毒品危害防制條例第10條第2 項之施用第二級毒品罪。
  (三)被告所犯上開3 罪間，犯意個別，行為互殊，應予以分論併
    罰。
  (四)有事實欄一、所載之前案紀錄暨科刑執行情形，有臺灣高等
    法院被告前案紀錄表在卷可稽，其於受有期徒刑之執行完畢
    後，5 年內故意再犯有期徒刑以上之本罪，為累犯，所犯上
    開3 罪，均應依刑法第47條第1 項之規定加重其刑。
  (四)本院審酌被告前有多次竊盜前科，並經本院以97年度易字第
    112 號、97年度易字第174 號審理在案，又犯本案之竊盜罪
    ，法治觀念明顯偏差，不宜輕縱，惟慮其犯後坦承之態度等
    一切情狀，量處如主文所示之刑，並定其應執行之刑。
據上論斷，應依刑事訴訟法第284 條之1 、第299 條第1 項前段
，毒品危害防制條例第10條第2 項、第23條第2 項，刑法第11條
前段、第321 條第1 項第1 款、第3 款、第47條第1 項、第51條
第5 款，判決如主文。
本案經檢察官甲○○到庭執行職務。
中    華    民    國    97    年    4     月    29    日
                  刑事第三庭法  官  黃永定
以上正本證明與原本無異。
如不服本判決應於收受本判決後10日內向本院提出上訴書狀，其
未敘述上訴理由者，並得於提起上訴後10日內向本院補提理由書
狀（均須按他造當事人之人數附繕本。）「切勿逕送上級法院」
中    華    民    國    97    年    4     月    29    日
                            書記官  劉珍珍
附錄論罪法條：
刑法第321 條
I犯竊盜罪而有左列情形之一者，處6 月以上、5 年以下有期徒
  刑：
一  於夜間侵入住宅或有人居住之建築物、船艦或隱匿其內而犯之
    者。
二  毀越門扇、牆垣或其他安全設備而犯之者。
三  攜帶兇器而犯之者。
四  結夥三人以上而犯之者。
五  乘火災、水災或其他災害之際而犯之者。
六  在車站或埠頭而犯之者。
II前項之未遂犯罰之。
毒品危害防制條例第10條
I施用第一級毒品者，處 6 月以上 5 年以下有期徒刑。
II施用第二級毒品者，處 3 年以下有期徒刑。


司法院資訊處製作；財團法人民間司法改革基金會備份。
